臺灣臺中地方法院民事判決
110年度中簡字第3362號
原      告  國泰世華商業銀行股份有限公司

法定代理人  郭明鑑  
訴訟代理人  林建宏  
被      告  廖曉芬  
上列當事人間請求返還借款事件，於中華民國110年12月27日言
詞辯論終結，本院判決如下：
    主      文
被告應給付原告新臺幣283,545元，及自民國110 年5 月20日起
至清償日止，按週年利率百分之8.38 計算之利息，與自民國110
 年6 月21日起至清償日止，其逾期在6個月以內部分，按前述利
率百分之10，逾期超過6 個月至9個月以內者，按上開利率百分
之20計算之違約金。
訴訟費用由被告負擔。
本判決得假執行。
    事實及理由
一、原告主張：被告前於民國110 年1 月20日由電子授權驗證（
    IP資訊：112.78.91.1）向原告貸款新臺幣（下同）300,000
    元，貸款利率為年利率百分之8.380計算，借用期間自110 
    年1 月20日起至115 年1 月20日止，為期5年，借款期間採
    年金計算平均攤付本息，自實際貸款日起，以一個月為一期
    ，並以本借款之首次動撥當日之相對應日為本借款之分期清
    償日，借款期間到期結算還清餘額全部。被告倘遲延還本或
    付息時，除喪失期限利益外，另本金逾期在6 個月以內部分
    ，按前述利率百分之10，逾期超過六個月部分，按前述利率
    百分之20，按期計收違約金，每次違約狀態最高連續收取期
    數為9 期。詎被告自110 年5 月20日起未依約還本付息，尚
    積欠原告本金283,545 元、利息及違約金未償付，迭經原告
    催討均置之不理，依約已喪失期限利益，全部債務視為到期
    。為此，原告爰依消費借貸之法律關係，提起本件訴訟。並
    聲明：如主文第1 項所示。
二、被告則以：被告以往使用信用卡、申辦貸款時皆如期繳交款
    項，信用狀況良好，直至110 年初遭到不明人士詐欺，導致
    財務狀況損失慘重，始無法如期繳交款項，絕非蓄意欠款或
    逃避責任。被告已透過律師協助下處理消債事件，聲請前置
    調解程序，惟因債權人所提出之調解方案與被告所能負擔金
    額相差甚遠，致未能調解成立。被告業於調解不成立時當庭
    聲請更生程序，目前由鈞院110年度消債補字第368號受理在
    案，為確保更生程序所有債權人皆能處於公平受償地位，且
    為避免程序重複及債務人更生目的之達成，原告應不得在更
    生程序外另行提起本件訴訟，故原告提起本件返還借款之訴
    ，於法未合，應予以駁回等語，資為抗辯。並聲明：原告之
    訴駁回、訴訟費用由原告負擔。
三、得心證之理由：
  ㈠本件原告主張前揭被告積欠上開款項之事實，業據其提出信
    用貸款契約書影本、個人借貸綜合約定書、查詢帳戶資料、
    查詢本金異動明細、戶籍謄本等件為證(支付命令卷第9至23
    頁、本院卷第35頁)，亦為被告所不爭執，堪認原告主張為
    真實。
  ㈡按稱消費借貸者，謂當事人一方移轉金錢或其他代替物之所
    有權於他方，而約定他方以種類、品質、數量相同之物返還
    之契約。借用人應於約定期限內，返還與借用物種類、品質
    、數量相同之物。又遲延之債務，以支付金錢為標的者，債
    權人得請求依法定利率計算之遲延利息。但約定利率較高者
    ，仍從其約定利率。民法第474 條第1 項、第478條前段及
    第233 條第1 項分別定有明文。本件被告既向原告借上開金
    額，而尚有如主文第1 項所示數額之本金、利息及違約金
　　尚未清償，且視為已屆清償期。從而，原告主張依消費借貸
    之法律關係，請求被告給付如主文第1項所示之金額，即為
    可採。
  ㈢至被告固抗辯其聲請更生中，原告不得另行起訴等語。然按
    法院裁定開始更生程序後，對於債務人不得開始或繼續訴訟
    及強制執行程序。但有擔保或有優先權之債權，不在此限，
    消費者債務清理條例第48條第2項定有明文。然查，被告前
    向本院聲請更生程序，現由本院以110年度消債補字第368號
    更生事件審理中，惟上開更生程序仍在補正階段，尚未經本
    院裁定開始更生程序，有本院案件查詢清單附卷可稽(本院
    卷第57頁)，既更生程序未經本院裁定，則揆諸上開規定，
    本件訴訟即無停止之由。從而，被告前開所辯仍非可取。
四、綜上，原告依消費借貸之法律關係，請求被告給付原告如主
    文第1 項所示，為有理由，應予准許。
五、本件係就民事訴訟法第427 條第1 項訴訟適用簡易程序所為
    被告敗訴之判決，依同法第389 條第1 項第3 款之規定，應
    依職權宣告假執行。
六、訴訟費用負擔之依據：民事訴訟法第78條。 
中　　華　　民　　國　　111 　年　　1 　　月　　17　　日
                  臺灣臺中地方法院臺中簡易庭
                              法　官　陳航代
以上為正本，係照原本作成。
如不服本判決，應於送達後20日內，向本院提出上訴狀並表明上
訴理由，如於本判決宣示後送達前提起上訴者，應於判決送達後
20日內補提上訴理由書（須附繕本）。如委任律師提起上訴者，
應一併繳納上訴審裁判費。 
中　　華　　民　　國　　111 　年　　1 　　月　　20　　日
                              書記官  廖鳳美